臺灣雲林地方法院民事判決
                                  110 年度六簡字第211號
原      告  楊有家  
被      告  許中民  

上列當事人間請求給付票款事件，本院於民國110 年11 月1日言
詞辯論終結，判決如下：
    主    文
被告應給付原告新臺幣3,000,000元，及自民國109年10月28日起
至清償日止，按年息百分之6計算之利息。
訴訟費用由被告負擔。
本判決得假執行。但被告如以新臺幣3,000,000元為原告預供擔
保，得免為假執行。  
　  事實及理由
壹、程序部分
一、按本於票據有所請求而涉訟者，得由票據付款地之法院管轄
    ，民事訴訟法第13條定有明文。查原告所執有，據以為本件
    請求之支票1紙，付款人為新光銀行斗六分行，址設雲林縣○
    ○市○○路○段000號，屬本院轄區，本院自有管轄權。
二、按訴狀送達後，原告不得將原訴變更或追加他訴。但擴張或
    減縮應受判決事項之聲明者，民事訴訟法第255 條第1 項但
    書第3 款定有明文。本件原告起訴時，訴之聲明為：被告應
    給付原告新臺幣（下同）3百萬元，及自民國109 年8月31日
    ，按年息6%計算之利息等語（見本院卷第1 頁）；嗣將上開
    利息起算日期更正為109年10月28日（見本院卷第20頁），
    參諸前揭規定，應予准許，先予敘明。
貳、實體部分
一、原告主張：原告持有被告簽發支票1紙（支票號碼UA0000000
    、發票日109年8月31日、票面金額300萬元，下稱系爭支票
    ），未料屆期經提示無法兌現，雖經一再催索，均置之不理
    。為此，爰依票據之法律關係請求被告給付。並聲明：㈠被
    告應給付原告300萬元，及自109年10月28日起至清償日止，
    按年息6％計算之利息。㈡訴訟費用由被告負擔。㈢願供擔保，
    請准宣告假執行。
二、被告抗辯：系爭支票是被告借給訴外人黃世直，沒有事先跟
    被告說明，與原告無任何借貸關係，並非被告簽發，且被告
    有發律師函給黃世直；被告否認因金錢關係簽發系爭支票予
    原告，被告沒有積欠原告金錢等語資為抗辯。並聲明：請求
    駁回原告之訴。
三、法院之判斷：
㈠、原告主張之事實，已據提出支票及退票理由單各1份為證，此
    票據遭退票未兌現之事實，原告此部分之主張堪信為真正。
㈡、按在票據上簽名者，依票上所載文義負責。發票人應照支票
    文義擔保支票之支付，票據法第5 條第1 項、第126 條分別
    定有明文。票據乃文義證券及無因證券，票據上之權利義務
    ，悉依票上所載文義定之，與其基礎之原因關係各自獨立，
    票據上權利之行使，不以其原因關係存在為前提，最高法院
    101 年度台簡上字第23號民事判決參照。次按票據法第13條
    規定，票據債務人，不得以自己與發票人或執票人之前手間
    所存抗辯之事由，對抗執票人。但執票人取得票據出於惡意
    者，不在此限。故除執票人取得票據係出於惡意者外，票據
    債務人不得以自己與執票人前手所存抗辯之事由，對抗執票
    人，最高法院108 年度台上字第2621號民事判決參照。執票
    人自有正當處分權人之手，受讓票據，且非出於惡意時，得
    享有票據上之權利，最高法院109 年度台上字第2165號民事
    判決參照。經查，依被告所提出之律師函說明二、載明茲據
    許中民先生稱「本人在新光銀行斗六分行之甲存支票，借給
    黃世直使用，約定簽發由支票前須知會本人…。」（見本院
    卷第16頁），及被告於本院審理時陳稱：「（系爭支票是你
    借給黃世直使用嗎？）是。」等語（見本院卷第19頁），可
    知原告自訴外人黃世直處取得系爭支票，於系爭支票提示不
    獲付款後，即得向發票人即被告主張票據上權利，被告應負
    發票人責任，兩造間之票據關係與被告借用系爭支票予黃世
    直之借用關係，兩者各自獨立，被告不得以其與原告之前手
    黃世直間之事由，對抗原告，被告抗辯黃世直向其借用系爭
    支票，未事先跟被告說明，與原告無任何借貸關係，並非被
    告簽發等語，自不得對抗原告。因此，原告依系爭支票之法
    律關係請求被告給付票款300萬元自有理由。
四、按執票人向支票債務人行使追索權時，得請求自為付款提示
    日起之利息，如無約定利率者，依年利6 釐計算，票據法第
    133 條定有明文。經查，系爭支票付款提示日即退票日為10
    9 年10 月28日，有退票理由單在卷可稽（見本院卷第3頁）
    ，依上開說明，原告依票據法律關係請求被告給付上開票據
    債務自109 年10 月28日起至清償日止，按年息6 ％計算之利
    息，自有理由。
五、綜上所述，原告依據票據法律關係，請求被告給付300萬元
    ，及自109年10月28日起至清償日止，按年息6 ％計算之利息
    ，為有理由，應予准許。
六、本件事證已臻明確，兩造其餘攻擊、防禦方法及證據資料，
    經本院審酌後，認對於判決結果不生影響，爰不一一論述，
    併此敘明。
七、本件係就民事訴訟法第427 條訴訟適用簡易程序所為被告敗
    訴之判決，爰依同法第389 條第1 項第3 款規定，依職權宣
    告假執行，並依同法第392 條第2 項，依職權為被告預供擔
    保，得免為假執行之宣告。
八、訴訟費用之負擔：民事訴訟法第78條。
中　　華　　民　　國　　110 　年　　11　　月　　18　　日
                斗六簡易庭　　　  法　官　温文昌
以上正本係照原本作成。
如不服本判決，應於送達後20日內向本院提出上訴狀並表明上訴
理由，如於本判決宣示後送達前提起上訴者，應於判決送達後20
日內補提上訴理由書（須按他造人數附繕本）。
中　　華　　民　　國　　110 　年　　11　　月　　19　　日
                                  書記官  張宏清